臺灣新北地方法院民事判決
111年度訴字第1604號
原      告  周正民  

被      告  曾采琳  

上列當事人間請求侵權行為損害賠償事件，經本院刑事庭移送前
來（刑事案號：111年度金訴字第398號，附民案號：111年度附
民字第540號），本院於民國111年8月23日言詞辯論終結，判決
如下：
    主  文
被告應給付原告新臺幣參拾萬元，及自民國一一一年五月一日起
至清償日止，按年息百分之五計算之利息。
訴訟費用由被告負擔。
本判決第一項得假執行。　　
    事實及理由
壹、程序方面：
一、按訴狀送達後，原告不得將原訴變更或追加他訴，但擴張或
    減縮應受判決事項之聲明者，不在此限，民事訴訟法第255
    條第1項第3款定有明文。本件原告原聲明請求：被告應賠償
    原告新臺幣（下同）120萬元，並自起訴狀繕本送達之翌日
    起即民國111年4月12日起至清償日止，按年利率5%計算之利
    息（見本院111年度附民字第540號卷，下稱本院附民卷，第
    3頁）。嗣於本院111年8月23日言詞辯論期日，當庭以言詞
    變更聲明為：被告應給付原告30萬元，及自起訴狀繕本送達
    翌日起至清償日止，按年利率5%計算之利息（見本院111年
    度訴字第1604號卷，下稱本院訴字卷，第31頁至32頁）。核
    原告上開所為，係未變更訴訟標的法律關係，而減縮應受判
    決事項之聲明，揆諸前揭法條規定，自應准許。
二、本件被告經合法通知，未於言詞辯論期日到場，核無民事訴
    訟法第386條所列各款之情形，爰依原告之聲請，由其一造
    辯論而為判決。
貳、實體方面：
一、原告起訴主張：被告於109年11月12日前之某日，在其新北
    市○○區○○路0段00號5樓租屋處，將名下中國信託商業銀行帳
    號000-000000000000號帳戶（下稱系爭帳戶）之存摺、提款
    卡、密碼交付訴外人「黃俊傑」（真實姓名年籍不詳）所屬
    詐欺集團使用。該詐欺集團不詳成員另於交友軟體「BADOO
    」以暱稱「張涵元大分析師」之身分，於109年10月20日加
    原告為好友，佯稱投資外匯平台「海瑞金融交易網」，可賺
    取豐厚利潤云云，致原告陷於錯誤，而依其指示於109年11
    月12日14時58分匯款30萬元至系爭帳戶，隨即遭不詳之人轉
    匯至其他金融帳戶或提領一空，被告上開幫助詐欺行為致原
    告受有30萬元之損害，為此，爰依民法第184條第1項規定，
    請求被告負損害賠償責任等語。並聲明：㈠被告應給付原告3
    0萬元，及自起訴狀繕本送達翌日起至清償日止，按年利率5
    %計算之利息。㈡原告願供擔保請准宣告假執行。
二、被告未於言詞辯論期日到場，亦未提出準備書狀作何聲明或
    陳述。
三、按當事人對於他造主張之事實，於言詞辯論時不爭執者，視
    同自認，但因他項陳述可認為爭執者，不在此限；當事人對
    於他造主張之事實，已於相當時期受合法之通知，而於言詞
    辯論期日不到場，亦未提出準備書狀爭執者，準用第1項之
    規定，分別為民事訴訟法第280條第1項、第3項前段所明文
    。經查，原告主張被告於上開時、地，提供名下系爭帳戶，
    包含存摺、提款卡、密碼等，交付不詳之人供詐欺集團使用
    ，致原告受有30萬元之損害等情，經本院刑事庭以111年度
    金訴字第398號判決被告同時觸犯幫助詐欺取財罪及幫助犯
    洗錢罪，係一行為觸犯數罪之想像競合犯，從一重以幫助洗
    錢罪處斷，處有期徒刑5月，併科罰金4萬元，罰金如易服勞
    役，以1,000元折算1日，並已確定，有上開刑事判決在卷可
    稽（見本院訴字卷第11頁至17頁），並經本院調閱本院刑事
    庭111年度金訴字第398號刑事偵審電子卷宗查核屬實。且依
    上開刑事卷證所載，原告指稱被告涉犯前揭不法行為，致原
    告受有損害等節，被告已於偵查及刑事審理時均坦承不諱（
    見臺灣新北地方檢察署110年度偵字第14760號卷，下稱偵字
    卷，第9頁至11頁、46頁；本院111年度金訴字第398號卷第5
    7頁至60頁），復經原告提出匯款申請書、存摺內頁、LINE
    通訊軟體訊息紀錄等件為證（見偵字卷第17頁至19頁）。而
    被告已於相當時期受合法通知，未於言詞辯論期日到場，亦
    未提出書狀爭執，依民事訴訟法第280條第3項準用同條第1
    項規定，即視同自認，堪信原告之主張為真實。
四、次按因故意或過失，不法侵害他人之權利者，負損害賠償責
    任。故意以背於善良風俗之方法，加損害於他人者亦同。民
    法第184條第1項定有明文。查被告故意以前開幫助詐欺之侵
    權行為，使詐欺集團得以利用系爭帳戶不法侵害原告之財產
    權，且被告之行為與原告所受損害間並有相當因果關係，是
    原告依民法第184條第1項規定，請求被告賠償原告所受財產
    上損害30萬元，洵屬有據。
五、末按給付無確定期限者，債務人於債權人得請求給付時，經
    其催告而未為給付，自受催告時起，負遲延責任。其經債權
    人起訴而送達訴狀，或依督促程序送達支付命令，或為其他
    相類之行為者，與催告有同一之效力；遲延之債務，以支付
    金錢為標的者，債權人得請求依法定利率計算之遲延利息；
    應付利息之債務，其利率未經約定，亦無法律可據者，週年
    利率為百分之五，民法第229條第2項、第233條第1項前段及
    第203條分別定有明文。經查，原告對被告之侵權行為損害
    賠償請求權，係屬於未定給付期限之金錢債權，則原告請求
    被告自本件起訴狀繕本送達（111年4月20日寄存送達，經10
    日即111年4月30日發生效力，見本院附民卷第4至5頁）翌日
    即111年5月1日起算之法定遲延利息，自屬有據，應予准許
    。
六、綜上所述，原告依民法第184條第1項規定，請求被告給付原
    告30萬元，及自111年5月1日起至清償日止，按年息5%計算
    之利息，為有理由，應予准許。
七、末按所命給付之金額或價額未逾50萬元之判決，法院應依職
    權宣告假執行，民事訴訟法第389條第1項第5款定有明文。
    原告陳明願供擔保，聲請宣告假執行，就其勝訴部分，本院
    所命給付之金額未逾50萬元，依上開規定，本院就此部分自
    應依職權宣告假執行。
八、結論：本件原告之訴為有理由，依民事訴訟法第385條第1項
    前段、第78條、第389條第1項第5款，判決如主文。
中　　華　　民　　國　　111 　年　　9 　　月　　 7　　日
                  民事第二庭  法　官　宋泓璟
以上正本係照原本做成。
如對本判決上訴，須於判決送達後20日內向本院提出上訴狀。如
委任律師提起上訴者，應一併繳納上訴審裁判費。
中　　華　　民　　國　　111 　年　　9 　　月　　7 　　日
                              書記官  鄧筱芸